Contactar

www.linkedin.com/in/valeria-isabel-mejia-suarez-98b3461b (LinkedIn)

Aptitudes principales

Planificación estratégica Estrategia empresarial Microsoft Office

Certifications

GOOGLE ACTIVATE / FUNDAMENTOS MARKETING DIGITAL

MATERIA DIPLOMA FECHA EC Habilidades para el Empleo - FT Ed 2

Fundamentos del servicio de atención al cliente

Transformación digital para el Empleo

GOOGLE ACTIVATE LEARNDIGITAL / COMERCIO ELECTRÓNICO

Valeria Isabel Mejia Suarez

Ingeniera en Gestión Empresarial con Diplomado en Dirección de Estrategias y Operaciones

Guayaquil, Guayas, Ecuador

Extracto

Ingeniera en Gestión Empresarial, con estudios en Diplomado en Dirección de Estrategias Y Operaciones , (Educación Continua Espol) con amplia experiencia en la área Comercial, negociaciones , compras , atención al cliente, solución de requerimientos, Operativo ,Administrativo - con mas de 6 años de Experiencia en el Sector Bancario.

Habilidades de comunicación, organización y disposición de trabajo en equipo, orientada a la acción y resultados, con la finalidad de obtener objetivos planteados.

Me fascina experimentar otras areas no solo que este enfocado en mi perfil sino en otras ramas profesionales donde pueda seguir sumando experiencia y crecer como profesional y asi seguir aportando para el crecimiento de una Organizacion.

Me interesa participar en proyectos nuevos donde pueda desafiar nuevas metas y demostrar mis capacidades, competencias y virtudes.

Actualmente pertenezco al grupo de emprendedores donde trabajo día a día con mi marca personal, sin descartar oportunidades de nuevos proyectos profesionales.

Soy Talento disponible¡¡¡ Te invito que revises mi perfil , si creen que me falta experiencia, entréname cuento con la predisposición de aprender, si buscas compromiso, responsabilidad , disciplina ,comunicación, dinamismo no dudes en contactarme .

!!Si a ti que me lees !!no desconfies la para laboral de una persona que no cuenta con un trabajo de relacion de dependencia eso no define a un candidato , confia en que la persona sea productiva , eficaz

y con hambre de comerse el mundo entero !!

Experiencia

Negocio -Profesional Independiente 6 años 10 meses

VMSTORE1987/Propietaria noviembre de 2015 - Present (6 años 10 meses)

Business Owner noviembre de 2015 - Present (6 años 10 meses)

PRODUBANCO - Grupo Promerica 5 años 4 meses

EJECUTIVO DE CUENTAS julio de 2014 - noviembre de 2015 (1 año 5 meses)

Ecuador

Realizar la gestión comercial y de servicio del portafolio asignado, con base en el presupuesto establecido. · Realizar la gestión integral de CRM asignada a su rol: campañas, contactabilidad (personal o telefónicamente), oportunidades, eficiencia. · Calificar cámara de clientes asignados · Atender los requerimientos del cliente interno y externo por los diferentes canales de atención (teléfono, mail, presencial). · Revisar y gestionar nuevas cuentas y cuentas pendientes de aprobar · Gestionar la regularización de documentos solicitados por Coordinación y Servicios. · Gestionar la recuperación de cartera.

Procesos Operativos.

Procesos y Gestiones Administrativos

Procesos Operativos legales revision de Minuta, compraventa

Asistente de Negocios septiembre de 2010 - julio de 2014 (3 años 11 meses)

Asistente Ejecutivo Empresarial agosto de 2010 - septiembre de 2010 (2 meses) Ecuador

MARKETING ARM DEL ECUADOR,

Asistente Administrativo de Gerencia (Importaciones Agrícolas enero de 2008 - agosto de 2009 (1 año 8 meses)

Ecuador

Educación

Escuela Superior Politécnica del Litoral
CENTRO DE EDUCACION CONTINUA DIPLOMADO EN DIRECCION DE
ESTRATEGIAS Y OPERACIONES , . · (septiembre de 2021 - diciembre de 2021)

Universidad de Guayaquil
Ingeniería en Gestión Empresarial , INGENIERA EN GESTION
EMPRESARIAL · (2006 - 2010)